【裁判字號】    92,自,94
【裁判日期】    920722
【裁判案由】    恐嚇
【裁判全文】
臺灣高雄地方法院刑事裁定                          九十二年度自字第九四號
    自  訴  人  丁○○
    被      告  丙○○
右列被告因恐嚇案件，經自訴人提起自訴，甲○裁定如左：
    主  文
自訴駁回。
    理  由
一、自訴意旨略以：被告丙○○因傷害案件及積欠自訴人母親債務，無意償還，自訴
    人遂委託財務管理公司人員代為催討債務及傷害和解。民國九十二年一月十三日
    ，被告同洪姓、林姓友人，於自訴人家中，與自訴人及財務管理公司人員協調償
    債事宜，被告毫無誠意解決，並與自訴人發生口角爭執，被告乃直斥『討債討到
    教討債公司，別逼我太緊，否則要死大家一起死』，致自訴人心生恐懼等情。因
    認被告涉犯刑法第三百零五條恐嚇危害安全罪嫌。
二、按法院或受命法官於自訴案件第一次審判期日前訊問及調查結果，如認為案件有
    刑事訴訟法第二百五十二條至第二百五十四條之情形者，得以裁定駁回其自訴，
    刑事訴訟法第三百二十六條第三項定有明文。
三、按犯罪事實應依證據認定之，無證據不得推定其犯罪事實；又不能證明被告犯罪
    者，應諭知無罪之判決，刑事訴訟法第一百五十四條、第三百零一條第一項前段
    分別定有明文。再認定被告有罪之事實，應憑證據，如未能發現相當之證據，或
    證據不足以證明，自不能以推測或擬制之方法，以為裁判之基礎；且認定犯罪事
    實所憑之證據，其為訴訟上之證明，須達於通常一般人均不致有所懷疑，而得確
    信其為真實之程度者，始得據為有罪之認定，倘其證明尚未達到此一程度而有合
    理之懷疑存在時，尚難為有罪之認定基礎；苟積極證據不足以為不利於被告事實
    之認定，即應為有利於被告之認定，更不必有何有利之證據（最高法院三十年上
    字第八一六號、四十年臺上字第八六號、七十六年臺上字第四九八六號判例參照
    ）。另告訴人之告訴，係以使被告受刑事訴追為目的，是其陳述是否與事實相符
    ，仍應調查其他證據以資審認，最高法院五十三年度臺上字第一三○○號判例意
    旨參照。
四、自訴人認被告涉犯恐嚇危害安全罪嫌，無非係以被告恫稱：『要死大家一起死』
    等語，資為依據。訊據被告否認有何上開犯行，辯稱：伊未至自訴人家中商談債
    務事宜，亦未出言恐嚇自訴人等語。經查：自訴人指訴之事實，固聲請甲○傳訊
    證人乙○○，以資證明，惟證人乙○○具狀陳稱：九十二年一月十三日二十時許
    ，被告在自訴人家中協調清償債務計劃，伊因有事遲到，當走至大門口前，聽聞
    門內有爭吵內容，但因隔玻璃門，無法聽出爭吵內容，待敲門後，開門者竟是被
    告，被告不發一語，隨即與另二名接應之人離去，自訴人於是表示『沒要緊，相
    遇會到的』，嗣伊至屋內與自訴人研究後續處理問題，並向主管回報等語（詳九
    十二年七月九日證人陳述狀）。準此，證人乙○○之陳述，縱屬真實，僅能證明
    被告確與自訴人發生口角爭執，並不能證明被告以『否則要死大家一起死』等話
    語，恫嚇被告，在自訴人當庭表示無證據證明該事，不願提起自訴等語（詳甲○
    九十二年七月二十一日調查筆錄）下，自不能僅憑自訴人片面指訴，即認被告有
    恐嚇犯行。此外，復查無其他積極證據足以證明被告有何上開犯行，其犯罪嫌疑
    尚有不足，爰依首揭規定，依法裁定駁回本件自訴。
據上論斷，應依刑事訴訟法第三百四十三條、第三百二十六條第三項、第二百五十二
條第十款，裁定如主文。
中      華      民      國    九十二    年      七      月    二十二    日
                                  臺灣高雄地方法院刑事第一庭
                                      法  官  方  百  正
右正本證明與原本無異。
如不服本裁定，應於裁定送達後五日內，向甲○提出抗告狀。
                                      書記官  張  金  蘭
中    華    民    國      九十二      年      七      月      二十三   日


司法院資訊處製作；財團法人民間司法改革基金會備份。
